臺灣高等法院臺中分院刑事裁定　
110年度抗字第667號
抗  告  人  
即 受刑 人  周俊義
上列抗告人即受刑人因傷害案件（判決案號：臺灣臺中地方法院
109年度簡上字第367號），經檢察官聲請撤銷緩刑之宣告（聲請
案號：臺灣臺中地方檢察署110年度執聲字第1108號、110年度執
字第3949號），不服臺灣臺中地方法院中華民國110年4月26日刑
事裁定（110年度撤緩字第69號）提起抗告，本院裁定如下：
    主    文
抗告駁回。
    理    由
一、本件抗告人即受刑人周俊義（下稱抗告人）抗告意旨略以：
  ㈠抗告人所犯傷害罪於民國109年12月16日經臺灣臺中地方法院
    （下稱臺中地院）判處拘役30日，緩刑2年確定，緩刑期間
    為109年12月16日起至111年12月15日止，而臺中地院將其撤
    銷緩刑，係依刑法第75條第1項第2款、第2項，然抗告人於1
    08年11月30日因犯販賣第三級毒品未遂罪遭判處有期徒刑1
    年2月，故而今日被撤銷緩刑，試問何謂緩刑期前？又有何
    人可以預知將來會觸犯任何刑法？抗告人犯下此傷害罪時，
    距離犯下販賣第三級毒品未遂罪的時間長達1年有餘，明文
    又無說明緩刑前的時間為何？
　㈡抗告人於此案中，與被害人已達成和解，並繳付6萬元與被害
    人，卻仍被判處拘役30日，緩刑2年，又今日因於108年所犯
    販毒未遂罪而遭撤銷緩刑，是否有失公平、公正之審判，是
    否有矯枉過正之虞，懇請明鑑等語。
二、按受緩刑之宣告。而有下列情形之一者，撤銷其宣告：緩
    刑期內因故意犯他罪，而在緩刑期內受逾6月有期徒刑之宣
    告確定者；緩刑期前因故意犯他罪，而在緩刑期內受逾6月
    有期徒刑之宣告確定者，前項撤銷之聲請，於判決確定後6
    月以內為之，刑法第75條定有明文。考其立法意旨略為：緩
    刑制度係為促使惡性輕微之被告或偶發犯、初犯改過自新而
    設，如於緩刑期間、緩刑期前故意犯罪，且受不得易科罰金
    之有期徒刑以上刑之宣告確定者（意即應入監服刑），足見
    行為人並未因此而有改過遷善之意，不宜給予緩刑之寬典，
    而有「應」撤銷緩刑之必要。次按刑法第75條第1項第2款所
    謂受逾6月有期徒刑之宣告，係指確定之宣告而言，非指宣
    示或送達裁判之日，是祇要更犯罪之時間在宣告緩刑前，而
    受逾6月有期徒刑宣告之確定時間又在緩刑期內者，即應撤
    銷緩刑（最高法院94年度台非字第32號判決意旨參照）。又
    緩刑前因故意犯他罪，在緩刑期內受徒刑以上刑之宣告確定
    者，係指在緩刑期滿前，後案之裁判已「確定」而言，是若
    受刑人於本案裁判受緩刑之宣告前因故意犯他罪，且於本案
    之緩刑期間屆滿前，該他罪經法院裁判而受6月以上有期徒
    刑之宣告確定者，自應依前揭規定，撤銷本案緩刑之宣告。
三、經查，抗告人前因傷害案件（下稱本案），經臺中地院於10
    9年12月16日以109年度簡上字第367號判處拘役30日、緩刑2
    年，且於109年12月16日確定（緩刑期間為109年12月16日至
    111年12月15日止）；而抗告人於緩刑期前即108年11月30日
    ，故意犯販賣第三級毒品未遂罪，經臺中地院以109年度訴
    字第191號判決判處有期徒刑1年2月，抗告人不服，經遞次
    提起上訴，仍先後經本院以109年度上訴字第1299號判決及
    最高法院以110年度台上字第1759號判決均駁回其上訴，而
    於110年1月27日確定在案等情，有各該判決書、臺灣高等法
    院被告前案紀錄表在卷可稽。是抗告人確於本案緩刑宣告前
    因故意犯他罪，而在緩刑期內受逾6月有期徒刑之宣告確定
    ，業經臺灣臺中地方檢察署檢察官於110年4月22日（即於後
    案判決確定後6月內），向臺中地院為本件撤銷緩刑宣告之
    聲請，亦有該署110年4月22日中檢增量110執3949字第11090
    40914號函上之收文戳章存卷可按（見原審卷第5頁）。綜上
    事實，本件核與刑法第75條第1項第2款規定相符，而構成應
    撤銷緩刑之事由，法院即應予撤銷緩刑。
四、至抗告人雖執前詞提起抗告，惟原裁定已詳敘抗告人所犯上
    開前後兩案既合於刑法第75條第1項第2款之法定「應」撤銷
    緩刑事由，而應逕予撤銷，法院並無裁量權限，亦無從再審
    酌其他情狀，從而，本件抗告並無理由，應予駁回之。　　
據上論結，應依刑事訴訟法第412條，裁定如主文。
中　　華　　民　　國　　110 　年　　6 　　月　　22　　日
                 刑事第九庭  審判長法  官  紀文勝
                            　     法　官  姚勳昌       
                                   法　官  廖健男
以上正本證明與原本無異。
不得再抗告。
                                   書記官  洪鴻權 
　　　　　　　　　　　　　　　　　 
中　　華　　民　　國　　110 　年　　6 　　月　　22　　日